臺灣臺中地方法院刑事判決　　　　　　　　　　　九十四年度重訴字第一一三三號
　　公　訴　人　台灣台中地方法院檢察署檢察官
　　被　　　告　乙○○
　　選任辯護人　林春祥律師
右列被告因殺人案件，經檢察官提起公訴（九十三年度偵字第二二○九九號、九十四
年度偵字第二○○一號），本院判決如左：
    主  文
乙○○殺人，處有期徒刑拾伍年，褫奪公權柒年，扣案之藍波刀壹把沒收。
    犯罪事實
一、乙○○與吳秀春係夫妻關係，二人平日感情不睦，乙○○時而對吳秀春及二人之
    女實施身體上或精神上之暴力行為，吳秀春不堪忍受乙○○長期之不法侵害行為
    ，遂向本院家事法庭聲請核發保護令及訴請判決離婚，此舉引發乙○○不滿，並
    將家庭生活失和遷怒於吳秀春娘家之人，且認為吳秀春之所以對其採取法律途徑
    ，乃肇因於吳秀春之胞姐吳寶琴之挑撥煽動，因而對吳寶琴甚為不滿。嗣乙○○
    於民國九十三年十二月九日下午三時二十分許至本院所審理之九十三年度家護字
    第一一七四號通常保護令家暴事件開庭，迄同日約下午四時許結束後，乙○○即
    單獨駕駛中華廠牌黑灰色車牌號碼七Ｑ─三二五八號（登記為吳秀春所有，而供
    乙○○使用）旅行式之自用小客車離開，沿路並撥打吳秀春所使用之00000
    00000號行動電話，惟均無人接聽且未獲回應，乙○○心中怨氣愈積愈深，
    怒火中燒，遂直奔吳寶琴位於台中縣大里市○○路○段四九二巷六號之住處欲找
    尋其妻吳秀春，其後乙○○約於同日下午四時三十分許（檢察官誤載為同日下午
    四時四十五分許），抵達吳寶琴上開住處門口，適逢吳寶琴自其所駕駛之車牌號
    碼五Ｑ─一六八二號之小客車下車走至後車廂位置，乙○○見狀，為發洩心中由
    來已久不滿之情緒，遂萌生殺人之犯意，先開車衝撞吳寶琴及其座車，致吳寶琴
    受有右膝前部擦傷、左膝前部內側擦傷之傷害後，乙○○繼而下車至其所駕駛之
    上開七Ｑ─三二五八號小客車後座之工具箱內，拿取其所有預藏之藍波刀（非屬
    槍砲彈藥刀械管制條例管制之刀械）一把，走近已受傷且蹲坐在住處門口之吳寶
    琴，猛力刺向吳寶琴之身體腹部，致吳寶琴身體受有腹部穿刺傷併腹主動脈破裂
    、多處腸繫膜血管破裂、空腸穿刺破裂、低血容積性休克等處傷害，乙○○旋即
    將藍波刀抽回，並迅即駕駛前揭自用小客車逃離現場，適吳寶琴鄰居蘇綠萍聽聞
    尖叫聲，隨即報警處理，由救護車將吳寶琴緊急送往財團法人仁愛綜合醫院救治
    ，惟仍於同日晚九時五十分許宣告不治死亡。乙○○則於吳寶琴死亡前不久，於
    九十三年十二月九日晚九時四十分許，在其台南縣新營市護鎮里後鎮六五之一號
    住處，經警循線逮捕，並帶同警方至其前揭住處後方空地所停放之前開七Ｑ─三
    二五八號自小客車內，起出並扣得其所有上開供行兇用之藍波刀一把。
二、案經臺中縣警察局霧峰分局報請及被害人家屬丙○○委由告訴代理人林瓊嘉律師
    告訴由台灣台中地分法院檢察署檢察官偵查起訴。
    理  由
一、訊據被告乙○○（以下簡稱被告）於本院準備程序及審理時，均坦承有駕駛上開
    七Ｑ─三二五八號自用小客車衝撞被害人吳寶琴及其座車，並持藍波刀刺向被害
    人吳寶琴之身體腹部一刀等情不諱，且右揭犯罪事實，並據告訴人丙○○、告訴
    代理人林瓊嘉律師於警詢、偵查及本院審理時時指述綦詳，且據證人吳秀春、蘇
    綠萍於警詢、偵查中證述屬實（見九十三年度相字第一七九二號偵查卷第十六至
    十九頁、第五十二、五十三頁），復有扣案之藍波刀一把、被害人吳寶琴之衣服
    可資佐證，及被告於行兇後駕駛上開車輛逃離現場，經附近路口監視器所拍攝翻
    拍之車輛照片，及車籍作業系統查詢認可資料在卷可憑（見同前相字偵查卷第三
    ○、三一、四十六、四十七頁）。而被害人吳寶琴受有右膝前部擦傷、左膝前部
    內側擦傷等傷害，且確因腹部刺創下腔靜脈破裂失血休克而死亡，亦經檢察官督
    同法醫師到場相驗、解剖屬實，並製有勘驗筆錄、解剖筆錄、驗斷書、解剖報告
    書、相驗屍體證明書及相片在卷足憑（見同上相字偵查卷第八十二至一一三頁）
    ；又案發現場地上之碎裂塑膠片即編號五、六、八、十一、十二之證物（參上開
    相字偵查卷第六五頁對照表），經臺中縣警察局霧峰分局派員至現場勘察採證後
    ，經以物理比對，核與被告所駕駛之上開七Ｑ─三二五八號用小客車前保險桿右
    飾條內側斷裂之方型塑膠固定夾、右前大燈下方之斷裂圓型塑膠固定夾類同，亦
    有該分局刑案現場勘察報告表、現場採取證物一覽表暨對照表及照片附卷足憑（
    見同上相字偵查卷第六十四至七十二頁），另採自扣案之藍波刀、被害人衣物及
    案發現場地上之血跡，經檢察官指揮臺中縣警察局霧峰分局送請內政部警政署刑
    事警察局鑑驗結果，以Ｋａｓｔｌｅ─Ｍｅｙｅｒ血跡反應法檢測與被害人吳寶
    琴之血液比對呈陽性反應，同有該局九十四年二月十七日刑醫字第０九三０二四
    九八四六號函附卷可佐（見九十三年度偵字第二二○九九號偵查卷第一二九頁）
    ，足證被告供承：係先開車衝撞被害人吳寶琴及其座車後，復持藍波刀刺向被害
    人吳寶琴之腹部等情，堪認與事實相符，應堪採認。
二、又本件被告持以行兇之兇器，係有鋸齒狀之藍波刀，屬金屬製具，刀刃銳利、刀
    面尚屬光亮且幾無銹蝕，刀刃長約十五公分、刀炳長約九公分，業經本院審理時
    勘驗屬實，製有勘驗筆錄及有該刀械照片附卷可稽（見上開相字偵查卷第七三頁
    及本院九十四年五月九日審理筆錄），而人體腹部含有內臟器官之多，倘持利刃
    用力刺、砍，失血過多，亦足以置人於死地，此為一般具有智識之人所周知之事
    實，況被告於偵查中亦自承：刺他（她之誤，指被害人吳寶琴）腹部，我想應該
    會腹部出血等語（見同上偵字第二二○九九號偵查卷第四十八頁），益徵被告對
    此亦知之甚稔。復觀被害人吳寶琴身體所受刀傷之部位，為腹腔大網膜遭割裂創
    四Ｘ二公分、小腸遭刺破（已縫合）、往小腸深部之下腔靜脈遭刺深十二公分、
    腹腔內充滿血液及少數血塊，亦有該署法醫師解剖紀錄附卷可佐（見上揭相字偵
    查卷第九一至九四頁），顯見被告持刀刺向被害人吳寶琴腹部時力道之猛，不言
    可喻。又被告於行兇前，曾一再以其行動電話簡訊通知其妻吳秀春，表示行兇殺
    人之意，亦為被告所不否認（見同上偵字第二二○九九號偵查卷第一三八頁、九
    十三年發查字第四四八九號偵查卷第三頁、本院九十四年五月九日審理筆錄），
    足徵被告確有殺害被害人吳寶琴之犯意至明。再觀被告開車衝撞被害人吳寶琴及
    其座車，而在被害人吳寶琴遭其座車撞擊受傷而蹲坐在地後，仍持續持刀猛力刺
    向被害人吳寶琴之腹部，顯見被告於下手之初，主觀上即有殺害被害人吳寶琴之
    犯意，並於客觀上亦因該行為而導致被害人吳寶琴死亡，而具有相當因果關係。
三、綜上所述，本案事證明確，被告涉犯殺人犯行，堪以認定。
四、核被告所為，係犯刑法第二百七十一條第一項之殺人罪。爰審酌被告之素行良好
    ，犯罪動機、目的，其不知自我檢討家庭失和之真正原因，竟將過錯推予他人，
    進而持刀將其妻之胞姐被害人吳寶琴殺害，造成被害人家庭無辜破碎，其行徑令
    人髮指，危害重大，且犯後尚未與被害人家屬達成民事和解賠償，惟念其於本院
    準備程序、審理時均坦承犯行，態度良好，尚知悔悟等一切情狀，量處有期徒刑
    十五年，且本院認其所犯上開之罪，性質上亦有宣告褫奪公權之必要，爰併予宣
    告褫奪公權七年，以資懲儆；扣案之藍波刀一把，為被告所有供本案犯罪所用之
    物，業據其供明在卷，應併依法宣告沒收之。又本件公訴人雖對被告求處無期徒
    刑，然觀被告係因與妻吳秀春家庭失和，缺乏家人、親友及心理專業輔導人員之
    適時開導，且其認係被害人吳寶琴挑撥所造成，乃向被害人吳寶琴刺殺一刀即行
    離去，並未連續刺殺，及其素行良好，於本院準備程序、審理時亦均坦承犯行，
    顯已知所悔悟，雖被告迄今尚未與被害人家屬達成民事和解賠償，然其所有之不
    動產，業遭被害人家屬聲請假扣押查封在案，有台灣台南地方法院民事執行處九
    十四年二月十八日南院九十三年執全真字第二四七八號通知函附於本院審理卷可
    稽，則被害人家屬當能依法拍賣上開不動產取償，是本院認本件判處被告如主文
    所示之刑，已足收警惕之效，檢察官上開求刑尚嫌過重，附此敘明。
五、據上論斷，應依刑事訴訟法第二百九十九條第一項前段，第二百七十一條第一項
    、第三十七條第二項、第三十八條第一項第二款判決如主文。
本案經檢察官甲○○到庭執行職務。
中    華    民    國      九十四      年       五      月     二十三    日
                                台灣台中地方法院刑事第九庭
                                    審判長法  官  黃 文 進
                                          法  官  曾 佩 琦
                                          法  官  陳 如 玲
右正本證明與原本無異。
如不服本判決，應於判決送達後十日內向本院提出上訴狀，上訴於臺灣高等法院臺中
分院( 須附繕本 )。
                                          書記官
中    華    民    國      九十四      年       五      月     二十三    日
附錄本案論罪科刑法條：
刑法第二百七十一條第一項：
殺人者，處死刑、無期徒刑或十年以上有期徒刑。
